臺灣高等法院臺中分院刑事判決　　　　　　　　　　九十四年度上易字第三九五號
　　上　訴　人　臺灣台中地方法院檢察署檢察官
　　被　　　告　甲○○
右上訴人因被告詐欺案件，不服台灣台中地方法院中華民國九十四年一月三十一日第
一審判決（九十三年度易字第二七四三號，起訴案號：台灣台中地方法院檢察署九十
三年度速偵字第三二六七號），提起上訴，本院判決如左：
      主  文
上訴駁回。
      理  由
一、本案經本院審理之結果，認第一審判決以被告甲○○被訴之犯罪不能證明，而諭
    知無罪，並無不當，應予維持，並引用第一審判決書記載之理由（如附件）。
二、檢察官上訴意旨略以：犯罪事實是否起訴，悉以起訴書所載犯罪事實為準，本件
    檢察官之起訴事實，雖以記載「甲○○基於幫助詐欺犯意，於九十三年十一月二
    日前之不詳時地，提供其在交通銀行台南分行00000000000000戶
    頭存摺提款卡及密碼，給詐欺集團使用，嗣詐欺集團於九十三年十一月二日發送
    詐欺簡訊給丙○○，致丙○○不疑有詐，將九萬九千九百八十六元匯至甲○○前
    揭戶頭」較為正確。且警察移送之事實，係指「甲○○從九十三年十一月二日後
    ，即以簡訊詐欺方式，利用人頭戶詐騙維生，於九十三年十一月十七日十三時五
    十五分，攜帶人頭郭景微在台南中小企業銀行000000000000戶頭之
    存摺、取款單、印章等物，至台中市○○路二百號台南中小企業銀行，要領取林
    美如匯入之六十九萬元時被捕，因警方前於九十三年十一月二日，曾受理「丙○
    ○指控甲○○提供交通銀行台南分行00000000000000戶頭，向丙
    ○○詐得九萬九千九百八十六元」之報案，有報案筆錄足稽。且警方同時亦將捕
    獲甲○○時，林美如匯至郭景微戶頭之匯款單、郭景微台南中小企業銀行000
    000000000號戶頭之資金明細表、印章及存摺等物扣案後，隨案移送，
    請檢察官就該等事實偵辦，整理犯罪事實為何後，據以提起公訴。乃原檢察官於
    起訴時，未就甲○○前揭犯罪時間先後，有十一月二日前及十一月十七日之不同
    ，且未就甲○○於前揭二不同時間犯罪手段，是用甲○○或郭景微戶頭分別詐騙
    到何人，作出區別，復未將起訴書犯罪事實記載如前揭正確之記載內容，反將犯
    罪事實欄自行整理後記載為「甲○○與不詳姓名者共同詐欺，由不詳姓名者於九
    十三年十一月十七日發簡訊詐欺丙○○，丙○○遂誤將九萬九千九百八十六元匯
    至郭景微在台南中小企業銀行000000000000戶頭內，嗣不詳年籍者
    即交付甲○○：郭景微在台南中小企業銀行000000000000戶頭之存
    摺、提款單及印章，甲○○持前揭郭景微物品至台南中小企業銀行台中分行提款
    時被警察獲」，且證據並所犯法條欄亦記載「丙○○之指述，足證甲○○犯罪」
    ，足徵原起訴事書所載者乃是前揭所指為正確之事實，只不過是原起訴檢察官將
    起訴事實之犯罪事實欄，誤載為目前起訴書所載之事實，然此乃筆誤，並不影響
    起訴檢察官之真意，係起訴「甲○○提供自己交通銀行台南分行0000000
    0000000戶頭，向丙○○詐得九萬九千九百八十六元」之犯罪事實，乃原
    審未見起訴書筆誤之情形，誤認起訴書是起訴「甲○○以郭景微台南中小企業銀
    行000000000000戶頭詐欺丙○○」，因郭景微戶頭並無丙○○被騙
    款項入戶之情，故認甲○○未以郭景微戶頭詐欺丙○○，而為無罪之判決，容有
    誤解，原審未探究檢察官整篇起訴書之真意，而為相反之認知，容有未妥，爰依
    刑事訴訟法第三百四十四條第二項、第三百六十一條提起上訴。
三、本院查：(一)前揭「00000000000000」號帳戶係被害人丙○○本人
    所使用之帳戶，此業據被害人丙○○於警詢時指稱：「‧‧‧發覺本人帳戶00
    000000000000不知不覺已匯出新台幣九九九八六元至００３─00
    0000000000帳號（交通銀行台南分行、地址：台南市○○路○段十四
    號）」等語，並有郵局匯款收據影本一張在卷可憑（見偵查卷第十五頁）。檢察
    官上訴意旨誤認該被害人丙○○所有之「00000000000000」號帳
    戶係被告所有，並因而認起訴事實應以：「甲○○基於幫助詐欺犯意，於九十三
    年十一月二日前之不詳時地，提供其在交通銀行台南分行0000000000
    0000戶頭存摺提款卡及密碼，給詐欺集團使用，嗣詐欺集團於九十三年十一
    月二日發送詐欺簡訊給丙○○，致丙○○不疑有詐，將九萬九千九百八十六元匯
    至甲○○前揭戶頭」之記載較為正確云云，反係錯認事實。其通篇上訴意旨幾以
    「被告提供其在交通銀行台南分行00000000000000號戶頭存摺提
    款卡及密碼，給詐欺集團使用」為主軸而為之論述，並進而認原審判決有誤，所
    為之指摘，即有誤會。(二)被害人丙○○確有匯入九萬九千九百八十六元至郭景徽
    前開臺南企銀００３─000000000000帳號，此有匯款收據為憑（見
    偵查卷第十五頁），上訴意旨認「郭景微戶頭並無丙○○被騙款項入戶之情」云
    云，又有所誤。而上開匯款之情，亦僅足以證明丙○○確有遭詐欺乙情，並不足
    以證明被告有詐欺丙○○或領取前揭款項之行為，其理至明。又被告雖於九十三
    年十一月十七日為警查獲時，持有郭景徽前開臺南企銀存摺，亦不足以證明被告
    於九十三年十一月十七日前，確亦持有郭景徽前開存摺或有持前開存摺為領款之
    行為，亦無疑義。再被告係於九十三年十一月十七日，持前開郭景徽帳戶欲提款
    六十九萬元時，經臺南企銀行員查覺該帳戶為警示帳戶，而報警當場查獲乙情，
    有臺中市警察局第二分局立人派出所職務報告附卷可稽，復參諸卷附臺南企銀跨
    行匯入傳票及前開郭景徽帳戶存款明細（見偵查卷第十七至二○頁），九十三年
    十一月十七日前開郭景徽帳戶內，有「林美如」之人共匯入六十九萬一千二百元
    ，且當日該存摺餘額為六十九萬一千二百八十八元，顯見被告於九十三年十一月
    十七日所欲領取之六十九萬元，乃係「林美如」所匯入之金額，並非係領取所謂
    之丙○○遭詐騙之九萬九千九百八十六元（按：林美如匯款前，該帳戶存款餘額
    為八十八元），灼然甚明。(三)被告並非提供帳戶存摺、提款卡、密碼供人詐欺使
    用，且依卷內資料並不足以證明被告確曾前往銀行領取丙○○前開遭詐欺之金額
    。此外，復查無其他積極證據，足資證明被告確有參與詐欺丙○○或領取前開丙
    ○○匯入金額之行為，自難遽論被告就丙○○部分有何詐欺取財或幫助詐欺取財
    之犯行。至被告所欲領取「林美如」匯入之上開金額，是否為詐欺款項，公訴人
    就此並未舉證證明，尚非無疑；且此部分並非公訴人起訴範圍內之事實，亦核與
    本案犯罪事實之認定無涉，此部分應由檢察官另行偵辦。準此，本件既不能證明
    被告有公訴人所起訴幫助前開不詳男子詐欺丙○○之犯行，原審因而為被告無罪
    之諭知，並無不當。檢察官上訴意旨難認有理由，自應駁回。
據上論斷，應依刑事訴訟法第三百七十三條、第三百六十八條，判決如主文。
本案經檢察官乙○○到庭執行職務。
中      華      民      國  九十四    年      四    月    二十八    日
                                  臺灣高等法院臺中分院刑事第四庭
                                        審判長法  官  洪  耀  宗
                                              法  官  陳  欣  安
                                              法  官  江  德  千
右正本證明與原本無異。
不得上訴。
                                              書記官  吳  麗  琴
中      華      民      國      九十四   年      四       月   二十八   日
                                                                        Ｒ
